【裁判字號】    97,訴,2913
【裁判日期】    990429
【裁判案由】    損害賠償
【裁判全文】
臺灣臺中地方法院民事判決  97年度訴字第2913號
原      告  庚○○
被      告  己○○
訴訟代理人  楊廣明律師
被      告  丁○○
訴訟代理人  吳旭洲律師
被      告  乙○○
            戊○○
            甲○○
被告等因詐欺案件，經原告提起請求損害賠償之附帶民事訴訟（
95年度附民字第422號），經台灣板橋地方法院民事庭裁定移送
前來，本院於民國99年4月15日言詞辯論終結，判決如下：
    主    文
被告應連帶給付原告新台幣壹佰參拾陸萬壹仟捌佰玖拾肆元。
原告其餘之訴駁回。
本判決原告勝訴部分，於原告以新台幣肆拾伍萬元供擔保後得假
執行，但被告己○○、丁○○、甲○○於執行標的物拍定前，如
以新台幣壹佰參拾陸萬壹仟捌佰玖拾肆元為原告供擔保後，得免
為假執行。
原告其餘假執行之聲請駁回。
    事實及理由
甲、程序方面：
    被告丁○○未於最後言詞辯論期日到庭、被告乙○○、戊○○、丙○○未於言詞辯論期日到庭，均核無民事訴訟法第
    386 條各款之情事，爰依原告之聲請，准由其為一造辯論判
    決。
乙、實體方面：
一、原告起訴主張：
  (一)原告於民國（下同）94年10月7日上午九時多，接獲被告己○○等人組成之詐欺集團，以電話自稱為台新銀行行員，告
    知本人在台北萬華及台北新光三越百貨公司自動提款機借款
    新台幣（下同）78,000元，由於本人沒有在此段時間到過台
    北，遂向對方表示不可能有此事發生，該人員則要我撥打00
    -00000000查詢，接聽之男性佯稱是「警政署防偽科」人員
    羅警官，指稱本人帳戶已被人利用作為人頭帳戶，並欠下好
    幾千萬元的債務。並叫本人立刻撥打另一支電話00-00000
    000找一位中央承保局的陳主任幫忙，該位陳主任即誘騙原
    告至公益路之誠泰銀行，將原告原在該行存款之帳戶辦理約
    定電話語音轉帳（轉帳號分別為000-0000000000000、000-0
    00000000000000），並告知原告要將名下所有其他存款轉存
    至此一設定的「安全帳戶」中，一切存款就能安全無虞。並
    留下兩支手機號碼0000-000000及0000-000000，請原告在匯
    款完成後，連絡確認。原告誤信為真，而將郵局存款1,344,
    000元匯入該帳戶（誠泰銀行公益分行，代號0000000，帳號
    000000000000-0），而連同該帳戶內原有之存款20萬元，合
    共總數1,544,000元全數給被告轉至約定轉帳的兩個帳戶中
    ，致使原告所有存款皆被騙光。此有臺灣板橋地方法院檢察
    署95年度偵字第16990號、95年度偵字22571號檢察官不起訴
    處分書中第三頁記載被告6人均另行起訴為憑，被告等人犯
    罪事證已然明確。
  (二)原告因被告等上開犯罪行為，損失金額總計1,544,000元，
    爰依侵權行為之法律關係，請求被告等應連帶賠償原告之損
    失。
  (三)聲明：(1)被告應連帶賠償原告1,544,000元。(2)原告願供擔
    保，請准宣告假執行。
二、被告己○○、甲○○部分：
  (一)被告己○○部分：
  (1)按「刑事訴訟法第五百零四條所謂，應以刑事判決所認定之
    事實為據者，係指附帶民事訴訟之判決而言，如附帶民事訴
    訟經送於民事庭後，即為獨立民事訴訟，其裁判不受刑事判
    決認定事實之拘束。」，最高法院著有48年台上字第713號
    判例。查本件既已移送鈞院民事庭，自應由鈞院就系爭事實
    理由斟酌獨立認定。
  (2)被告己○○於中國大陸地區公安人員訊問時所為之自自及筆
    錄，應無證據能力：
    由被告己○○於95年8月9日板橋地檢署偵訊時陳稱其在中
      國大陸地區公安人員訊問時所為之筆錄及自白，均係遭刑
      求下所為之結果等語（參板橋地檢署95年度偵字第16990
      號偵查卷第172頁），足證中國大陸地區公安人員所移送
      之筆錄，並非根據被告己○○之陳述而為記載，更未踐行
      告知義務，且被告己○○曾拒絕於筆錄上簽名即遭大陸公
      安電擊，不讓其睡覺等非人道對待，大陸公安曾向被告己○○稱只要其拿出二萬元人民幣即同意釋放被告，被告己○○因自認未涉及犯罪，拒絕後即歷經前揭刑求情事，參
      照刑事訴訟法第1條第1項、第95條、第158條之2、第156
      條第1項至第3項規定，被告己○○於中國大陸地區公安人
      員訊問時所為之自自及筆錄，不具有任意性，自無證據能
      力。
    刑事判決又以兩岸分治之政治現實及以大陸地區之刑事訴
      訟法來認定大陸公安之取證行為之合法性，惟究竟係以何
      種法律之規定而得以大陸地區之刑事訴訟法來認定大陸公
      安取證之合法性，並進而取得原依我國刑事訴訟法之證據
      能力，刑事判決亦付之闕如，參以前開條文，刑事判決自
      有瑕疵，而應認為大陸公安取證所得之物，應無證據能力
      。
    復查，被告己○○於移送台北看守所時，內外傷記錄表即
      記載正面右手臂有瘀青，並自述：「4、5月份在北京預審
      時，被北京公安用電擊棒電擊…」（參台灣台北看守所96
      年6月6日北所衛字第0960007490號函所附被告己○○內外
      傷記錄表影本），益證被告己○○確曾於中國大陸地區遭
      公安違法拘禁時，遭受非人道之刑求逼供甚明。
    另依刑事訴訟法第1條即揭櫫刑事訴訟法關於地之效力及
      範圍應以中華民國領域為限，惟兩案分治之事實下，中國
      大陸地區並非我國刑事訴訟法效力所及，此毫無疑問，從
      而於大陸地區所進行之訴訟程序，自不得逕視為我國刑事
      訴訟程序之一部分，遑論刑事判決自我貶低司法審判權之
      獨立性，在無任何法源依據下，逕以中國大陸地區之法律
      審酌本案被告己○○自自及筆錄是否具有證據能力，並將
      兩案分治當作託詞，而將檢察官之舉證責任（包括刑求之
      部份）倒置由被告己○○負擔，自屬與前揭法文相違背，
      而應認大陸地區公安取證所得之物無證據能力。
  (3)中國大陸地區公安隨案移送之證物（扣押物）、錄影帶、手
    機資料、筆記本及相關帳冊等，無證據能力：
    參照前開之說明，中國大陸地區公安隨案移送之證物（扣
      押物）、錄影帶、手機資料、筆記本及相關帳冊等，並非
      我國之公務員依我國刑事訴訟程序實施搜索、扣押所取得
      ，應無證據能力。且被告己○○於內政部警政署刑事警察
      局扣押物品目錄表上之簽名捺印，係先標以大括弧再由被
      告等八人共同簽名，實則被告己○○從未見過上開扣押物
      ，是以不能認為前開扣押物品具有證據能力。再者，大陸
      北京市公安局所隨案移交之「記載詐騙客戶名單筆記本」
      等證物，大陸公安係從何處取得，是否從被告己○○之住
      所依法扣押而來，全付之闕如，公訴人更未就此舉證指明
      證明之方法，是違法搜索扣押之扣押物，自無證據能力。
    公訴人另於起訴補充理由書指出被害人高淑華、張文智二
      人遭詐騙時，歹徒來電顯示之號碼0000-000000、
      0000-000000 ，與中國大陸公安所移交詐欺集團使用之「
      00000000000等電話申請書」、「已使用00000000000等
      行動電話SIM卡外殼」上載之門號相符云云。惟查，此證
      物與公訴人所指稱被告己○○之犯罪行為有何關聯，公訴
      人並未具體敘明；被害人之匯款單據，亦僅能證明被害人
      有匯款之事實，並無法證明此與公訴人所指稱被告己○○
      之犯罪行為有何關聯，足證該等證據欠缺關連性，不得作
      為認定被告己○○有罪之依據。
  (4)再關於內政部警政署刑事警察局95年9月14日紋字第0950136
    05號鑑定書，該鑑定書認為中國大陸公安人員所移交之筆記
    本有被告己○○之指紋，係被告己○○於中國大陸地區由公
    安訊問時，公安人員脅迫被告己○○整本翻抄所遺留，根本
    不足為奇；甚且，被告己○○於內政部警政署刑事警察局，
    書寫供鑑定之筆跡時，鑑定人員及警察一直指示被告己○○
    應如何書寫，有影響鑑定之正確性之虞，則根據該筆記本所
    實施之鑑定，並無證據能力。
  (5)綜上，被告己○○並未在中國大陸從事電話詐騙行為，亦非
    所謂詐欺集團之成員，伊於中國大陸地區公安人員前所為之
    自白並非出於自由意志下所為之陳述，且係遭公安人員刑求
    違法取供而來，是原告主張，應無理由。
  (二)被告甲○○部分：
    被告甲○○並非本案詐騙集團之成員，亦無參與任何詐騙原
    告之行為，原告起訴，應無理由。
  (三)被告己○○、甲○○均聲明：(1)原告之訴駁回。(2)如受不利
    之判決，請准供擔保免為假執行。
三、被告丁○○未於最後言詞辯論期日到庭，據其先前到庭及書
    狀之聲明及陳述如下：
  (1)板橋地方法院刑事判決認定被告丁○○從事起訴書所載之犯
    罪行為，無非以同案被告甲○○以及證人林孟璋之證言為據
    。然其供述前後矛盾，不足為憑。
  (2)按起訴書載：「被告甲○○於警詢及本署偵查中供稱：渠在
    新景園3號2104室見過丁○○約10次，丁○○係負責在該處
    所管理撥打電話之大陸女子，渠曾看到近10名大陸女子在該
    處所撥打電話詐騙臺灣民眾。」，及證人林孟璋於警詢中證
    稱：「渠曾前往大陸福建省廈門市新景園大樓維修網路電話
    設備約2、3次，均與綽號「西瓜姐」之丁○○接洽，且時常
    於早上9時至下午18時之上班時間，接到丁○○打電話反應
    通話品質不良或網路電話無法使用，渠或甲○○即會前往現
    場維修等語。」。
  (3)然而證人即共同被告甲○○原審於96年4月19日審判程序中
    證稱：「（辯護人問：你以前在96年1月10日準備筆錄提到
    ，你曾經去蓮花廣場？江新城安裝時，你並不知道這是詐騙
    集團，你當時說原先不知道，你是如何知道他們是詐騙集團
    ？如何確認？）我是到北京公安那邊，公安告訴我我才知道
    的。（檢察官問：你去裝設時，是否知道那邊就是詐騙集團
    ？）我只有聽到有人在說話，但我聽不到他們說話的內容。
    （檢察官問：你之前偵訊時檢察官問你說江總是否是詐騙集
    團成員，你剛始說是，究竟是不是？）我不知道。」；證人
    林孟璋於96年2月15日審判筆錄證稱：「（辯護人問：自稱
    西瓜的人有男有女，是否不一定是女的？）是。（辯護人問
    ：是否是照片上的丁○○比較胖，所以你指認他就是你所謂
    的西瓜姐？）是否是丁○○我不確定，警察給我看7、8張照
    片，我是有看過類似我指認的那個人。應該是，我當時只是
    去維修，關於那邊的人事物我都不想去管。（問：是否還記
    得西瓜姐的相貌？）警察拿給我看照片的時候，我有百分之
    七十的印象是這個人，是否就是丁○○，我無法確定，我現
    在也無法確定她的容貌。」。
  (4)故甲○○並未如起訴書所載有看到10名大陸女子在該處撥打
    電話詐騙台灣民眾；林孟璋亦不確定其所見之人係丁○○。
    故無法推論「是甲○○、林孟璋2人於現場所見與該詐欺集
    團前線作業方式完全吻合」，當更無法證明丁○○確為詐欺
    集團成員。
  (5)另中國大陸公安人員雖將有關手機資料、帳冊移送我國，然
    上開手機、帳冊之存在尚不能證明係被告丁○○或其他與其
    有共同詐騙之犯意聯絡或行為分擔之人所使用，該等證據實
    不能證明被告設犯起訴書所述之犯行。
  (6)再者，被告丁○○、己○○為中國大陸公安人員逮捕時，任
    職於中國福建省廈門市波士萊酒吧有限公司，擔任公關經理
    ，此有證明書、波士萊酒吧入職表為證。故被告二人並無任
    何兼職，更非起訴書所述騙集團之成員。中國大陸公安人員
    將被告丁○○逮捕期間遭受中國大陸公安人員不人道的對待
    ，押人取供、屈打成招，其在中國大陸公安人員面前之自白
    並非出於自由意志所為之陳述，應無證據能力，中國公安人
    員所移交之物證亦不知係從何而來，向原告行詐騙行為者，
    應另有其人，原告對被告起訴請求，恐有誤會
  (7)聲明：(1)原告之訴駁回。(2)如受不利之判決，請准供擔保免
    為假執行。
四、被告乙○○、戊○○、丙○○均未於言詞辯論期日到庭，亦
    未提出任何書狀作何聲明或陳述。
五、本院得心證之理由：
  (一)按我國民事訴訟制度採自由心證主義，有關證據方法及證據
    能力並無限制，委由法官審酌全案資料判斷採認與否，故刑
    事訴訟法有關證據能力之規定，並不適用於民事訴訟法，故
    本件被告關於證據能力是否符合刑事訴訟法之抗辯，本院自
    毋庸審酌論駁。另民事法院承審法官基於審判獨立原則，固
    應自行審酌事證，認定事實，不受刑事判決認定事實之拘束
    ，然當事人如引用刑事卷宗資料，或經民事法官提示刑事卷
    宗資料，並未表明拒絕引用時，民事法官自得審酌刑事卷宗
    資料作為裁判基礎事實，均先此敘明。
  (二)原告主張被告等人共同詐騙之前揭共同侵權行為，雖為被告
    等人於刑事訴訟或本院所否認，惟查：
  (1)被告丁○○、己○○、乙○○等三人分別化名「西瓜」、「
    阿月」、「阿倫」，於94年7、8月間，均已加入由真實姓名
    年籍均不詳、化名「王姊」、「初一」、「阿德」及「阿樂
    」等成年人共同組成橫跨兩岸之詐騙集團；被告戊○○則於
    95年2月間加入同一詐騙集團；該詐騙集團之據點設在大陸
    地區福建省廈門市之「新景園」3號2104室、「東方巴黎廣
    場」376號1603室及「億星大廈」18樓等處，隔海以電話對
    臺灣地區被害人實行詐欺取財，且前開記載被害人資料之筆
    記本等物，係大陸地區北京市公安局東城分局於查獲渠等時
    起出等情，均據被告丁○○、己○○、乙○○、戊○○等四
    人於大陸地區北京市公安局詢問時自白不諱，並有大陸地區
    北京市公安局移交之刑事偵查案卷所附之訊問筆錄及親筆供
    詞、偵詢錄影帶1捲（經原審翻拷成錄影光碟2片）附卷可稽
    。復經刑事案件一審法官於96年5月18日勘驗被告等人之供
    述，有勘驗筆錄及所附譯文在卷可憑，本院審酌前揭勘驗內
    容經核與被告四人於大陸地區公安人員詢問時之自白內容，
    主要情節大致相符，故被告四人前揭筆錄所記載之內容，確
    實為被告四人之供述內容，應堪認定。
  (2)證人即同案被告甲○○於刑事法院一審審理時以證人身分具
    結供證：伊有前往上揭「新景園」3號21 04室裝設維修語音
    閘道器，當時確有與化名「西瓜」之被告丁○○接洽等語
    證人林孟璋亦到庭證稱：伊曾經前往「新景園」維修網路電
    話設備，到場後看到有男有女，該處有3、4台電腦，他們在
    看網路電影或打電腦遊戲，伊有看過「西瓜姊」，是一位胖
    胖的女生，先前在警詢時經警方提示照片進行指認，伊有在
    被告丁○○之照片上寫字表示曾經見過該人即係「西瓜姊」
    等語（見刑案一審卷(一)第263頁、第204至206頁）。本院審
    酌證人二人前揭證述，核與被告丁○○於大陸地區公安人員
    詢問時所供：伊係在「新景園」幫忙做聯繫工作及管理大陸
    妹，沒事的時候，會用電腦上網看網頁或玩遊戲云云（譯文
    見刑案一審卷(二)第9頁）相符；顯見被告丁○○當時之自白
    屬實，其為本案詐騙集團成員之一，應堪認定。
  (3)又被告等人前揭詐欺犯罪之自白供述，另有如刑事判決附表
    二所示之扣案證物可資佐證，其中筆記本內記載詐騙被害人
    之相關資料明細，此有前揭筆記本扣案可稽，足見被告四人
    前揭自白之供述應屬真實。又前揭筆記本經送請內政部警政
    署刑事警察局以放大及特徵比對法為鑑定結果，其筆記本內
    之部分字跡與被告己○○所書寫之字跡相符；又扣案如附表
    二編號7-1之記載被害人資料之筆記本1本，經送請上開鑑定
    機關以寧海德林法化驗後，發現可資比對之指紋5枚，經以
    指紋電腦比對法、指紋特徵點比對法為鑑定結果，其中編號
    1 之指紋與被告乙○○指紋卡之右拇指指紋相符，編號2至5
    之指紋與被告己○○指紋卡之右拇、右中、右中、左環指指
    紋相符等情，此有該局95年9月14日刑鑑字第138061號鑑定
    書、同日刑紋字第0950136075號鑑驗書在卷可憑（見偵(二)卷
    第397至342頁）。被告被告己○○雖辯稱當時係因大陸地區
    公安人員叫伊幫忙抄寫資料及翻看文件等語；被告乙○○則
    辯稱係因大陸地區公安人員曾帶伊去整理一些紙張，而導致
    筆記本內出現渠等之筆跡或指紋云云。然上開送筆跡鑑定之
    如附表二編號1-2筆記本1本，並非被告己○○所稱其曾經抄
    寫之資料，已據被告己○○迭於警詢及偵訊時供承在卷（見
    偵(一)第214頁反面、第281頁）；而被告乙○○於原審準備程
    序時則供稱沒有看過上開筆記本等語（見刑案一審卷第77頁
    ）；故上開詐騙集團所使用之筆記本內，出現被告己○○之
    相符字跡，及被告己○○、乙○○之相符指紋，顯非如被告
    己○○、乙○○所稱係因配合大陸公安人員抄寫資料、翻看
    文件或整理紙張所導致；該二被告復不能為合理說明何以上
    揭文書上有其等筆跡或指紋出現，及提出相關之資料供本院
    查證，尚不得僅以其等空言否認，即遽為該二人有利之認定
    ；從而，依據此部分證物資料，亦堪認渠二人亦屬該詐騙集
    團之成員。
  (4)又大陸地區北京市公安局將本案移交我國處理後，經檢、警
    進行清查，發現本案部分被害人與另案被告王宏斌等涉犯洗
    錢防制法等案件（前經臺灣板橋地方法院檢察署檢察官以94
    年度偵字第21296號、95年度偵字第135號、第370號提起公
    訴，另由原法院以95年度訴字第367號審理中，該案起訴書
    見刑案一審卷(二)第398頁以下）之被害人相同，經警詢問當
    時因另案入監執行之王宏斌，並提示被告丁○○等人之照片
    供其指認，據證人王宏斌證稱：我於前往大陸地區廈門市時
    ，曾經由從事詐騙之人介紹而看過被告丙○○、戊○○二人
    ，見過被告丙○○2次面，見過被告戊○○1次面，我當時是
    在大陸地區廈門市的酒店見過他們，但不記得是在哪家酒店
    ，...我當時是在從事收購、販售人頭帳戶的工作，前往大
    陸地區廈門市喝酒是因為我曾販售人頭帳戶給詐騙集團使用
    ，就我所知，他們二人在大陸地區是在從事詐騙工作，因為
    介紹我和他們認識的人，在大陸地區也是在從事詐騙云云（
    見偵(二)卷第388頁）；再於刑事一審審理時到庭具結證稱：
    上開警詢時所述都是實在等語（見原審卷第200頁）；足徵
    被告戊○○與訴外人丙○○（刑事庭誤為裁定移送民事庭審
    理，另經本院裁定駁回訴訟）當時在大陸地區確有參與從事
    詐欺犯行。從而，上開被告丁○○、己○○、乙○○、戊○○等四人於大陸地區北京市公安局詢問時之供述，應堪採信
    ，被告四人均屬本案詐欺集團之成員無疑。
  (5)被告丁○○、己○○、乙○○、戊○○等人雖辯稱：渠四人
    係在大陸地區「波士萊酒吧」任職，分別擔任「媽咪」（即
    帶領坐檯小姐者）及「公關助理」云云；並提出大陸地區企
    業法人營業執照、廈門市波士萊酒吧有限公司證明、入職表
    等影本為證。然查，「波士萊酒吧」之上班時間係從下午6
    時起至翌日上午6時止等情，已據被告丁○○等人於警詢時
    供明在卷；而觀諸本案被害人所述情節，並無在該時段晚上
    或凌晨時間接獲詐騙電話者，故縱認被告丁○○等人之上開
    辯詞非虛，亦不足執為有利於渠等之認定。
  (6)被告甲○○曾受某自稱「江總」之成年男子之要約，前往上
    揭「新景園」3號2104室安裝語音閘道器二、三十台，嗣並
    陸續應「江總」或被告丁○○之託，前往進行維修相關設備
    ，從門外看到該處房間裡有多名大陸籍女子在打電話等情，
    已據被告甲○○於刑事案件中供認不諱，有大陸地區北京市
    公安局移交之刑事偵查案卷所附之訊問筆錄及親筆供詞、偵
    詢錄影帶1捲（經刑事一審翻拷成錄影光碟2片）附卷可稽；
    復經刑事一審法官96年5月18日前揭勘驗內容在卷足憑。本
    院審酌被告甲○○於刑事一審準備程序時已明確供陳：「我
    當時對公安所陳述的話都是實在的」等語（見刑事一審卷(一)
    第75頁）；自堪認定被告甲○○之上開供述應係出於任意性
    ，且與事實相符無訛。再查，利用電話對於臺灣地區人民實
    施詐欺取財之犯罪類型，近年來層出不窮，政府相關單位亦
    有透過大眾媒體多方宣導民眾提高警覺；而被告甲○○為具
    備通常智識程度及社會經驗之成年人，其陸續多次前往上揭
    詐騙據點維修設備，目睹耳聞現場有多名大陸籍女子在打電
    話，衡諸一般常情，其稱自始至終對於「江總」及被告丁○○等人在從事電話詐騙行為毫無所悉，孰人能信？況且，依
    被告甲○○於大陸地區偵詢時所述：「（問：語音內容你不
    清楚？）對。（那你怎麼知道他們是騙人的？）這個要怎麼
    說起，後來就自己察覺到。（問：察覺到什麼？從哪發現不
    對？）就他們發送的模式及談話的內容。（問：談話都談什
    麼？）具體的談話是什麼內容我不知道，但好像類似於信用
    卡催繳。（問：這個有什麼關係呢，你怎麼知道因為這樣就
    懷疑他們騙人呢？）為什麼會懷疑我沒有去思考，也有加上
    臺灣媒體在報導說，很多種詐騙都在大陸，有一些因素組成
    的。（問：很多因素組成的，後來你就覺得他們在用這個騙
    人）是。」等語（譯文見刑事一審卷(二)第49頁）；足認被告
    甲○○當時確已預見「江總」及被告丁○○等人係在利用其
    所提供之設備進行詐欺取財犯罪，且具備相當之規模，竟仍
    自甘接受「江總」及被告丁○○之託，陸續前往維修相關設
    備；是被告甲○○有幫助常業詐欺之不確定故意甚明。從而
    被告丁○○、己○○、乙○○、戊○○、甲○○等人確實為
    詐騙集團成員，對原告為前揭詐騙行為，應堪認定。
  (三)原告雖主張其受詐騙之金額為1,544,000元，惟查：原告於
    94年10月7日將其郵局內之1,344,000元匯款之其所有誠泰銀
    行公益分行帳戶內，經被告等人先後二次以語音轉帳提領帳
    戶內之款項共計1,361,894元等情，業有原告提出之誠泰銀
    行存摺影本為證（見偵22571號卷第765頁），原告雖主張該
    帳戶內之20萬元亦遭提領云云，惟本院審酌被告等人提領
    1,361,894元後，原告所有該帳戶餘額並無20萬元存款，此
    外原告並未能舉證證明其另有20萬元存款遭被告等人提領，
    故本件原告受詐騙之金額應為1,361,894元，原告逾前揭部
    分之請求，顯乏證據證明，不應准許。
  (四)綜上所述，本件原告請求被告連帶給付1,361,894元為有理
    由，應予准許；原告其餘請求為無理由，應予駁回。原告及
    被告己○○、丁○○、甲○○陳明願供擔保，分別聲請宣告
    假執行或免為假執行，經核原告勝訴部分，合於法律規定，
    爰分別酌定相當之擔保金額宣告之；原告其餘假執行之聲請
    ，因訴之駁回而失所依據，不予准許。
  (五)本件原為附帶民事訴訟，免徵裁判費，且本件並無其他訴訟
    費用，故本院自毋庸裁定訴訟費用之分擔，附此敘明。
丙、結論：原告之訴為一部有理由，一部無理由，依民事訴訟法
    第385條第1項前段、第390條第2項及第392條第2項，判決如
    主文。
中    華    民    國    99    年    4     月    29    日
                  民事第一庭    法  官  陳毓秀
正本係照原本作成。
如對本判決上訴，須於判決送達後20日內向本院提出上訴狀。
中    華    民    國    99    年    4     月    29    日
                                書記官  陳玲誼

司法院資訊處製作；財團法人民間司法改革基金會備份。
